Config: 
  hfst: 
    App:  hfst-optimised-lookup
    Gen:  ../../tat.autogen.hfst
    Morph:  ../../tat.automorf.hfst

Tests: 

"[lexc] personal pronouns morphonology": 

мин%<prn%>%<pers%>%<p1%>%<sg%>%<nom%>  : мин 
мин%<prn%>%<pers%>%<p1%>%<sg%>%<gen%> : минем 
мин%<prn%>%<pers%>%<p1%>%<sg%>%<dat%> : миңа 
мин%<prn%>%<pers%>%<p1%>%<sg%>%<acc%> : мине 
мин%<prn%>%<pers%>%<p1%>%<sg%>%<loc%> : миндә 
мин%<prn%>%<pers%>%<p1%>%<sg%>%<abl%> : миннән 
мин%<prn%>%<pers%>%<p1%>%<sg%>%<px%> : минеке 
мин%<prn%>%<pers%>%<p1%>%<sg%>%<loc%>%<attr%> : миндәге 

син%<prn%>%<pers%>%<p2%>%<sg%>%<nom%> : син 
син%<prn%>%<pers%>%<p2%>%<sg%>%<gen%> : синең 
син%<prn%>%<pers%>%<p2%>%<sg%>%<dat%> : сиңа 
син%<prn%>%<pers%>%<p2%>%<sg%>%<acc%> : сине 
син%<prn%>%<pers%>%<p2%>%<sg%>%<loc%> : синдә 
син%<prn%>%<pers%>%<p2%>%<sg%>%<abl%> : синнән 
син%<prn%>%<pers%>%<p2%>%<sg%>%<px%> : синеке 
син%<prn%>%<pers%>%<p2%>%<sg%>%<loc%>%<attr%> : синдәге 

ул%<prn%>%<pers%>%<p3%>%<sg%>%<nom%> : ул 
ул%<prn%>%<pers%>%<p3%>%<sg%>%<gen%> : аның 
ул%<prn%>%<pers%>%<p3%>%<sg%>%<dat%> : аңа 
ул%<prn%>%<pers%>%<p3%>%<sg%>%<dat%> : аңар Dir/LR
ул%<prn%>%<pers%>%<p3%>%<sg%>%<dat%> : аңарга Dir/LR
ул%<prn%>%<pers%>%<p3%>%<sg%>%<acc%> : аны 
ул%<prn%>%<pers%>%<p3%>%<sg%>%<loc%> : анда    
ул%<prn%>%<pers%>%<p3%>%<sg%>%<loc%> : аңарда Dir/LR
ул%<prn%>%<pers%>%<p3%>%<sg%>%<abl%> : аннан  
ул%<prn%>%<pers%>%<p3%>%<sg%>%<abl%> : аңардан Dir/LR
ул%<prn%>%<pers%>%<p3%>%<sg%>%<px%> : аныкы 
ул%<prn%>%<pers%>%<p3%>%<sg%>%<loc%>%<attr%> : андагы 
ул%<prn%>%<pers%>%<p3%>%<sg%>%<loc%>%<attr%> : аңардагы Dir/LR 

без%<prn%>%<pers%>%<p1%>%<pl%>%<nom%> : без 
без%<prn%>%<pers%>%<p1%>%<pl%>%<gen%> : безнең 
без%<prn%>%<pers%>%<p1%>%<pl%>%<dat%> : безгә 
без%<prn%>%<pers%>%<p1%>%<pl%>%<acc%> : безне 
без%<prn%>%<pers%>%<p1%>%<pl%>%<loc%> : бездә 
без%<prn%>%<pers%>%<p1%>%<pl%>%<abl%> : бездән 
без%<prn%>%<pers%>%<p1%>%<pl%>%<px%> : безнеке 
без%<prn%>%<pers%>%<p1%>%<pl%>%<loc%>%<attr%> : бездәге 

сез%<prn%>%<pers%>%<p2%>%<pl%>%<nom%> : сез 
сез%<prn%>%<pers%>%<p2%>%<pl%>%<gen%> : сезнең 
сез%<prn%>%<pers%>%<p2%>%<pl%>%<dat%> : сезгә 
сез%<prn%>%<pers%>%<p2%>%<pl%>%<acc%> : сезне 
сез%<prn%>%<pers%>%<p2%>%<pl%>%<loc%> : сездә 
сез%<prn%>%<pers%>%<p2%>%<pl%>%<abl%> : сездән 
сез%<prn%>%<pers%>%<p2%>%<pl%>%<px%> : сезнеке
сез%<prn%>%<pers%>%<p2%>%<pl%>%<loc%>%<attr%> : сездәге 

алар%<prn%>%<pers%>%<p3%>%<pl%>%<nom%> : алар 
алар%<prn%>%<pers%>%<p3%>%<pl%>%<gen%> : аларның 
алар%<prn%>%<pers%>%<p3%>%<pl%>%<dat%> : аларга 
алар%<prn%>%<pers%>%<p3%>%<pl%>%<acc%> : аларны 
алар%<prn%>%<pers%>%<p3%>%<pl%>%<loc%> : аларда 
алар%<prn%>%<pers%>%<p3%>%<pl%>%<abl%> : алардан 
алар%<prn%>%<pers%>%<p3%>%<pl%>%<px%> : аларныкы 
алар%<prn%>%<pers%>%<p3%>%<pl%>%<loc%>%<attr%> : алардагы 

